【裁判字號】    97,消債更,100
【裁判日期】    971205
【裁判案由】    更生事件
【裁判全文】
臺灣宜蘭地方法院民事裁定           97年度消債更字第100號
債  務  人  甲○○
代  理  人  吳振東律師
上列當事人聲請消費者債務清理事件，本院裁定如下：
    主  文
債務人甲○○自中華民國九十七年十二月十日零時起開始更生程
序。
命司法事務官進行本件更生程序。
    理  由
一、按債務人與金融機構協商成立者，不得聲請更生或清算。但
    因不可歸責於己之事由，致履行顯有重大困難者，不在此限
    ；本條例施行前，債務人依金融主管機關協調成立之中華民
    國銀行公會會員辦理消費金融案件無擔保債務協商機制與金
    融機構成立之協議，準用前項之規定，消費者債務消理條例
    第151條第5項、第6項定有明文。又法院開始更生程序之裁
    定，應載明其年、月、日、時，並即時發生效力，次按法院
    裁定開始更生或清算程序後，得命司法事務官進行更生或清
    算程序，必要時得選任律師、會計師或其他適當之自然人或
    法人一人為監督人或管理人。亦為消費者債務清理條例第45
    條第1項、第16條第1項所明定。
二、本件聲請意旨略以：聲請人曾依「中華民國銀行公會會員辦
    理消費金融案件無擔保債務協商機制」請求最大債權人共同
    協商清償方案，並於民國（下同）95年5月協商成立，共分
    80 期、利率0%、每月應繳金額為新台幣（下同）10,552元
    。按當時聲請人之配偶每月薪資約35,000元之情形而言，除
    尚須扶養兩名年幼之子女並加上基本之生活開消下，其家計
    支出已明顯入不敷出，故聲請人以此認有非可歸責於己之事
    由致履行顯有重大困難，為此，爰依法聲請准予更生等語。
三、經查: 聲請人所主張之上開事實，業據提出財團法人金融聯
    合徵信中心前置協商專用債權人清冊、聲請人及其配偶95年
    及96年綜合所得稅各類所得資料清單及財產歸屬資料清單等
    為證，核閱屬實，堪認為真正。核諸聲請人之配偶目前每月
    薪資為35,000元，足見聲請人扣除個人必要費用及扶養年幼
    子女之費用後，確實已明顯不足履行上開協商條件。故聲請
    人主張其有不可歸責於己之事由，致履行協商條件顯有困難
    ，堪認為真實。此外，本件無擔保債務並未超過1,200萬元
    ，且又查無聲請人有消費者債務清理條例第6條第3項、第8
    條或第46條各款所定駁回更生聲請之事由存在，則債務人聲
    請更生，應屬有據。另依上開規定命司法事務官進行本件更
    生程序，爰裁定如主文。
中    華    民    國    97    年    12    月    5     日
                     台灣宜蘭地方法院民事庭
                           法  官       林楨森
上為正本係照原本作成
本件不得抗告
本裁定已於97年12月10日零時公告。
中    華    民    國    97    年    12    月    9    日
                            書  記  官  李茂榮


司法院資訊處製作；財團法人民間司法改革基金會備份。
